最高法院刑事判決
111年度台上字第5033號
上  訴  人  段盛治                      




上列上訴人因加重詐欺案件，不服臺灣高等法院中華民國111年7
月27日第二審判決（111年度上訴字第303號，起訴案號：臺灣臺
北地方檢察署108年度偵字第28276號、109年度偵字第3347、500
6、7520、7976號），提起上訴，本院判決如下：
    主  文
上訴駁回。
    理  由
一、按刑事訴訟法第377條規定，上訴於第三審法院，非以判決
    違背法令為理由，不得為之。是提起第三審上訴，應以原判
    決違背法令為理由，係屬法定要件。如果上訴理由書狀並未
    依據卷內訴訟資料，具體指摘原判決不適用何種法則或如何
    適用不當，或所指摘原判決違法情事，顯與法律規定得為第
    三審上訴理由之違法情形，不相適合時，均應認其上訴為違
    背法律上之程式，予以駁回。
二、本件原審經審理結果，認定上訴人段盛治有如原判決犯罪事
    實欄（下稱事實欄）一所載之犯行明確，因而撤銷第一審之
    科刑判決，改判仍依想像競合犯從一重論處上訴人犯三人以
    上共同詐欺取財共3罪刑，係綜合上訴人於原審坦認犯行之
    部分供述，佐以與上訴人前開供述內容相符之被害人、共同
    正犯等證人之證述及卷附其他證據資料，而為論斷。已詳敘
    其調查證據之結果及憑以認定犯罪事實之心證理由。從形式
    上觀察，並無足以影響判決結果之違法情形存在。
三、量刑輕重，屬為裁判之法院得依職權裁量之事項，苟其量刑
    已以行為人之責任為基礎，斟酌刑法第57條各款所列情狀，
    在法定刑度內，酌量科刑，而無違反公平、比例及罪刑相當
    原則，致明顯輕重失衡情形，即不得指為違法。本件原判決
    已以行為人之責任為基礎，具體審酌刑法第57條各款科刑等
    相關一切情狀，依卷存事證就上訴人犯罪情節及行為人屬性
    等事由，在罪責原則下適正行使其刑罰之裁量權，所量定之
    刑，客觀上未逾越法定刑度，無悖於前述量刑原則，難認有
    逾越法律規定範圍，或濫用裁量權限之情事。況量刑係法院
    就繫屬個案犯罪之整體評價，故量刑判斷當否之準據，應就
    判決之整體觀察為綜合考量，不可摭拾其中片段，遽予評斷
    。是原判決縱未逐一列記酌量上訴人罪刑之全部細節，於結
    果並無影響。上訴意旨就前述量刑職權之合法行使重為爭辯
    ，漫言指摘原判決未審酌事實欄一之㈠、㈡部分係因擔心另2
    共同正犯對家人不利，方有前述犯意聯絡，並未分配犯罪所
    得，至雖就事實欄一之㈢部分從中分取部分犯罪所得，但金
    額非高，亦有意與被害人和解，且有心悔改，不會再犯，期
    法院能從輕量刑，以免老母傷心，俾恪盡孝道云云，並非合
    法上訴第三審之理由。
四、綜合前旨及其他上訴意旨仍置原判決所為明白論斷於不顧，
    僅憑己意再事爭辯，或對於事實審法院職權行使，徒以自己
    之說詞，任意指為違法，要與法律規定得為第三審上訴理由
    之違法情形，不相適合。本件上訴違背法律上程式，應予駁
    回。
據上論結，應依刑事訴訟法第395條前段，判決如主文。
中　　華　　民　　國　　111 　年　　11　　月　　17　　日
                  刑事第八庭審判長法　官  何菁莪
                                  法　官  何信慶
                                  法　官  劉興浪
                                  法　官  黃潔茹
                                  法　官  朱瑞娟
本件正本證明與原本無異
                                  書記官  林宜勳
中　　華　　民　　國　　111 　年　　11　　月　　22　　日